臺灣高雄地方法院刑事判決　　　　　　　93年度易字第1249號
公　訴　人　臺灣高雄地方法院檢察署檢察官
被　　　告　甲　○
選任辯護人　柳聰賢律師
　　　　　　許瑜容律師
右列被告因違反毒品危害防制條例案件，經檢察官提起公訴（93
年度毒偵緝字第50、443 號）及併案（93年度毒偵字第4196 號
），本院適用簡式審判程序判決如左：
    主  文
甲○連續施用第一級毒品，累犯，處有期徒刑貳年，如附表1編
號1 及附表2 編號1 所示之物均沒收銷燬，如附表1 編號4 ～9
及附表2 編號3 所示之物均沒收；又連續施用第二級毒品，累犯
，處有期徒刑壹年，如附表1 編號2 及附表2 編號2 、4 所示之
物均沒收銷燬，如附表1 編號3 所示之物沒收；應執行有期徒刑
貳年拾月，如附表1 編號1 、2 及附表2 編號1 、2 、4 所示之
物均沒收銷燬，如附表1 編號3 ～9 及附表2 編號3 所示之物均
沒收。
    事  實
一、甲○前曾因違反肅清煙毒條例案件，經本院判處有期徒刑3
    年確定，並於民國（下同）88年1 月25日執行完畢；又因違
    反毒品危害防制條例之施用毒品案件，經本院以91年度毒聲
    字第1454號裁定強制戒治，於92年3 月21日期滿執行完畢，
    由臺灣高雄地方法院檢察署檢察官於92年4 月2 日以92年度
    戒毒偵字第276 號處分不起訴；詎於強制戒治執行完畢後五
    年內，仍不知悔改，復基於施用第1級 毒品海洛因及第2 級
    毒品甲基安非他命之概括犯意，於92年4 月間某日起，連續
    在高雄縣鳳山市○○街154 巷54弄1 之1 號、高雄市○○區
    ○○路233 巷9 號、或在停放於高雄縣、市不特定地點之車
    號TQ─9996號自用小客車上等地點，多次以將海洛因摻入香
    煙內吸食之方式施用第1 級毒品海洛因，自92年4 月至93年
    4 月前約每3 日施用1 次，93年4 月至同年7 月29日之期間
    ，約每日施用1 至2 次，最後1 次在93年7 月29日中午12時
    30分許，在高雄縣鳳山市○○街154 巷54 弄1之1 號施用；
    另自92年4 月間某日起，連續在高雄縣鳳山市○○街154 巷
    54弄1 之1 號及高雄市○○區○○路233 巷9 號等處，多次
    以將甲基安非他命置於玻璃（球）吸食器內吸用之方式施用
    第2 級毒品甲基安非他命，平均每日施用1 次，最後1 次於
    93年7 月29日中午12時許，在高雄縣鳳山市○○街154 巷54
    弄1 之1 號施用。嗣於93年1 月12日下午4 時30分許，在高
    雄市○○區○○路233 巷9 號前，因另案通緝逮捕正於車號
    TQ─9996號小客車駕駛座上之甲○，並經甲○同意搜索其於
    高雄市○○區○○路233 巷9 號租住處而查獲，並扣得如附
    表1 所示之物；再於93年7 月29日下午1時50 分許，亦因另
    案通緝，而於警方據本院核發之搜索票執行搜索時，在高雄
    縣鳳山市○○街154 巷54弄1 之1號 其租屋處查獲，並扣得
    如附表2 所示之物。
二、案經臺南縣政府警察局、高雄縣政府警察局鳳山分局報請臺
    灣高雄地方法院檢察署檢察官偵查起訴及移送併案。
    理  由
一、前開事實，業據被告甲○於審理時坦供不諱（見本院卷第20
    、207 ～208 頁），且經警於93年1 月12日查獲時採集被告
    尿液，送台南縣衛生局及高雄醫學大學附設中和紀念醫院鑑
    驗結果，被告尿液呈均甲基安非他命陽性反應（嗎啡陰性反
    應），有上開衛生局之尿液檢驗成績書及前揭醫院之濫用藥
    物尿液檢驗報告各1 份附卷可稽（見毒偵緝50 號 卷第46、
    51頁），而被告於93年7 月29日被警查獲時亦有採集其尿液
    ，經送高雄縣衛生局檢驗結果，被告尿液呈甲基安非他命及
    嗎啡均陽性反應，亦有該衛生局之煙毒尿液檢驗成績書1 紙
    在卷可證（見本院卷第92頁）；復有被告所有之如附表1 及
    附表2 所示之物扣案可資證明，其中如附表1 編號1 及附表
    2 編號1 所示之物，均係海洛因，業據法務部調查局鑑定屬
    實，有該局鑑定通知書2份 在卷足憑（見毒偵緝443 號卷第
    35頁、本院卷第111 頁），如附表1 編號2 及如附表2 編號
    2 所示之物，均為甲基安非他命，亦經本院送高雄醫學大學
    附設中和紀念醫院鑑驗無訛，有該醫院之檢驗報告4 份附卷
    可佐（見本院卷第33、34、35、119 頁），如附表2 編號4
    所示之物，亦由高雄醫學大學附設中和紀念醫院鑑定內含甲
    基安非他命有卷附該醫院檢驗報告足參（見本院卷第122 頁
    ），足見被告確有持該吸食器施用甲基安非他命；至93年1
    月12日所採集被告之尿液中，雖驗無嗎啡成分（呈嗎啡陰性
    反應），已如前述，然被告於偵訊及審理時均坦承有施用海
    洛因（見毒偵緝50號卷第29頁，本院卷第20、208 頁），且
    於本院坦供：其於92年4 月間起至93年4 月前約每3 日施用
    1 次等詞（見本院卷第208 頁），此或係被告當時尿液中未
    呈現嗎啡陽性反應之原因；再者，被告於93年1 月12日遭查
    獲之際，確扣得其所持有如附表1 編號1 之海洛因，以及附
    表1 編號4 ～9 之供其施用海洛因所用之物，足徵被告於92
    年4 月間某日起至93年1 月12日查獲之前，亦確有施用海洛
    因之犯行無誤。又被告前因違反毒品危害防制條例之施用毒
    品案件，經本院以91年度毒聲字第1454號裁定送強制戒治，
    於92年3 月21日期滿執行完畢後，由臺灣高雄地方法院檢察
    署檢察官於92年4 月2 日以92年度戒毒偵字第276 號處分不
    起訴，五年內又為本件施用毒品海洛因之犯行，此有上開不
    起訴處分書列印本（見本院卷第197 頁）及臺灣高等法院被
    告全國前案紀錄表各一份在卷可按，從而，本件事證已明，
    被告犯行堪予認定。
二、核被告甲○所為，係犯毒品危害防制條例第10條第1 項之施
    用第1 級毒品及同條第2 項施用第2 級毒品等罪。被告持有
    海洛因及甲基安非他命之低度行為，為其施用海洛因及甲基
    安非他命之高度行為所吸收，均不另論罪。被告所為連續多
    次施用毒品海洛因及甲基安非他命行為，均時間緊接，所犯
    罪名相同，顯係基於概括之犯意為之，為連續犯，爰依刑法
    第56條之規定以連續施用第1 級毒品及連續施用第2 級毒品
    罪論，並各加重其刑。公訴人雖未就被告所犯92年4 月間之
    某日起至93年7 月29日止之連續施用海洛因之犯行部分起訴
    ，而僅起訴被告93年1 月12日之持有海洛因（如附表1 編號
    1 所示）之犯行，然被告於警、偵訊及審理時始終供陳：其
    於93年1 月1 2 日持有之海洛因係供己施用（見毒偵緝50
    號卷第6 、29頁，本院卷第201 頁），且經警在93年7 月29
    日所查扣之海洛因（如附表2 編號1 所示）亦係供施用之用
    ，足見其連續持有附表1 編號1 及附表2 編號1 所示之海洛
    因均係供己施用，被告上開連續施用海洛因之行為，與其持
    有海洛因之犯行部分，又具有吸收關係，已如前述，自屬實
    質上之一罪，本院自得就被告連續施用海洛因之犯行部分併
    予審酌；又公訴人雖未就被告所犯93年1 月12日下午4 時30
    分許之後至93年7 月29日中午12時許所為連續施用甲基安非
    他命之罪起訴，惟查被告所犯該部分連續施用甲基安非他命
    之罪，與經起訴之92年4 月間起至93年1 月12日止之連續施
    用甲基安非他命犯行部分，係連續犯，亦述之於前，具有裁
    判上一罪之關係，本院亦得併予審酌，附此敘明。再被告前
    曾因違反肅清煙毒條例案件，經本院判處有期徒刑3 年確定
    ，並於88年1 月25日執行完畢，此有臺灣高等法院被告全國
    前案紀錄表可按，其於5 年以內再犯本件有期徒刑以上之罪
    ，為累犯，依刑法第47條規定，就其所犯上開2 罪均加重其
    刑，並皆遞加之。被告所犯上開施用第1 級毒品及施用第2
    級毒品等2 罪，犯意各別，行為互殊，犯罪構成要件不同，
    應予分論併罰。爰審酌被告毒品危害防制條例施行前，即曾
    因違反肅清煙毒條例案件，經判處罪刑在案，且於毒品危害
    防制條例施行後，復因施用毒品案件，經本院裁處強制戒治
    ，並由臺灣高雄地方法院檢察署檢察官處分不起訴，此均述
    之於前，而於本件中被告2 次遭警查獲，其間均仍連續施用
    海洛因及甲基安非他命不輟，而其施用分別均已達1 年3 月
    有餘，則其施用已持續相當期間，顯見其陷溺毒癮甚深，難
    以自拔，並就其93年1 月12日遭警查獲之時，所持有之海洛
    因及甲基安非他命數量均非少，是以就本件被告施用毒品之
    犯行，自應以施以較長期之強制戒絕處遇，期能助其戒斷毒
    品，從而，量刑自不宜從寬，惟其犯後於審理中，尚能坦承
    犯行，態度良好等一切情狀，量處如主文所示之刑，並定其
    應執行之刑，以資懲儆。至扣案如附表1 編號1 、2 所示及
    如附表2 編號1 、2 所示之海洛因、甲基安非他命【其中如
    附表1 編號1 所示之海洛因，警方查獲時雖均認僅有15包，
    此有刑事案件移送書、扣押物品目錄一覽表之編號1 、12
    所載（見毒偵308 號卷第1 ，13、14頁），然於法務部調查
    局鑑定通知書上則載明共有16包（見毒偵緝443 號卷第35頁
    ），此係因其中1 包內裝有2 小包海洛因所致，此業據被告
    供陳明確，（見本院卷第159 、204 頁）且經公訴人與鑑驗
    單位之法務部調查局聯繫後，確認此情無訛（見本院卷第
    204 頁），故本院認其時共查扣有16包海洛因】以及附表2
    編號4 所示含甲基安非他命而難以析離之吸食器1 組，均係
    查獲之毒品，爰依毒品危害防制條例第18條第1 項前段之規
    定沒收銷燬之；又附表1 編號3 所示之吸食器，雖經本院送
    高雄醫學大學附設中和紀念醫院鑑驗結果，驗無甲基安非他
    命成份存在，有該醫院之檢驗報告卷附可參（見本院卷第38
    頁），然據被告於本院供明：該吸食器確曾供其施用甲基安
    非他命所使用，僅其於施用後均會清洗，故而未能於其內驗
    得有甲基安非他命成份等語（見本院卷第158 、202 頁），
    從而該吸食器仍屬施用甲基安非他命所用之物，另附表1 編
    號4 ～9 所示之物，均係供被告施用海洛因所用之物，再附
    表2 編號3 所示之物，係預備供被告施用海洛因所用之物（
    尚未使用，高雄醫學大學附設中和紀念醫院亦驗無海洛因成
    份，有該醫院檢驗報告可參，見本院卷第114 頁），且上開
    物品均係被告所有，均經被告於審理時供承在卷（見本院卷
    第158 ～159 、201 ～202 頁），均依刑法第38條第1 項第
    2 款之規定，宣告沒收。
據上論斷，應依刑事訴訟法第299 條第1 項前段、第273 條之1
第1 項，毒品危害防制條例第10條第1 項、第2 項、第18條第1
項前段，刑法第11條、第56條、第47條、第51條第5 款、第38條
第1 項第2 款，判決如主文。
本案經檢察官乙○○到庭執行職務。
中    華    民    國  94    年    5     月    18      日
        　　　　　　      刑事第三庭法　官  高思大
右正本證明與原本無異。
如不服本判決，應於判決送達後10日內向本院提出上訴狀，上訴
於台灣高等法院高雄分院（須附繕本）。
中    華    民    國  94    年    5     月    18　　  日
                                    書記官  蔡語珊
附錄論罪科刑法條：
毒品危害防制條例第10條第1項、第2項：
施用第1級毒品者，處6月以上5年以下有期徒刑。
施用第2級毒品者，處3年以下有期徒刑。
附表1：93年1月12日查獲
┌──┬──────┬────┬─────────────────────┐
│編號│扣押物品    │數    量│備                    註                  │
├──┼──────┼────┼─────────────────────┤
│1   │海洛因      │16包    │合計淨重 24.91 公克，其中有 1 包內裝 2 小 │
│    │            │        │包之海洛因，故實際上有 16 包海洛因（警方查│
│    │            │        │獲時誤以為係15包）                        │
├──┼──────┼────┼─────────────────────┤
│2   │甲基安非他命│3包     │1包驗後毛重3.8公克                        │
│    │            │        │1包驗後毛重2.3公克                        │
│    │            │        │1包驗後毛重37.6公克                       │
├──┼──────┼────┼─────────────────────┤
│3   │玻璃球吸食器│1個     │被告所有，供其施用甲基安非他命所用之物    │
├──┼──────┼────┼─────────────────────┤
│4   │電子秤      │1台     │被告所有，供其秤量海洛因之分量，係其施用海│
│    │            │        │洛因所用之物                              │
├──┼──────┼────┼─────────────────────┤
│5   │攪拌機      │1台     │被告所有，用以攪拌海洛因及葡萄糖之比例分量│
│    │            │        │，以供其吸食海洛因使用，為供施用海洛因所用│
│    │            │        │之物                                      │
├──┼──────┼────┼─────────────────────┤
│6   │灰色小皮包  │1個     │被告所有，供其裝置所需施用之海洛因，係供施│
│    │            │        │用海洛因所用之物                          │
├──┼──────┼────┼─────────────────────┤
│7   │黑色手提包  │1個     │被告所有，供其裝置所需施用之海洛因，係供施│
│    │            │        │用海洛因所用之物                          │
│    │            │        │                                          │
├──┼──────┼────┼─────────────────────┤
│8   │夾鏈袋      │134個   │被告所有，供其分裝後便於攜帶吸食之用，為供│
│    │            │        │施用海洛因所用之物                        │
├──┼──────┼────┼─────────────────────┤
│9   │空夾鏈袋    │1千個   │被告所有，供其分裝後便於攜帶吸食之用，為供│
│    │            │        │施用海洛因所用之物                        │
└──┴──────┴────┴─────────────────────┘
附表2：93年7月29日查獲
┌──┬──────┬────┬─────────────────────┐
│編號│扣押物品    │數    量│備                    註                  │
├──┼──────┼────┼─────────────────────┤
│1   │海洛因      │2包     │全部淨重 0.35 公克                        │
├──┼──────┼────┼─────────────────────┤
│2   │甲基安非他命│1包     │驗後毛重4.8公克                           │
├──┼──────┼────┼─────────────────────┤
│3   │針筒        │2支     │被告所有，供其施用海洛因預備之物          │
│    │            │        │（尚未使用）                              │
├──┼──────┼────┼─────────────────────┤
│4   │吸食器      │1組     │含甲基安非他命，且難謂該毒品甲基安非他命得│
│    │            │        │與之析離。                                │
└──┴──────┴────┴─────────────────────┘
